【裁判字號】    98,抗,73
【裁判日期】    980205
【裁判案由】    聲請定其應執行刑
【裁判全文】
臺灣高等法院刑事裁定                    98年度抗字第73號
抗  告  人  甲○○
                    國民
上列抗告人因聲請定其應執行刑案件，不服臺灣板橋地方法院中
華民國97年10月31日裁定（97年度聲字第4549號），提起抗告，
本院裁定如下：
    主  文
抗告駁回。
    理  由
一、原裁定意旨略以：受刑人甲○○因犯如原裁定附表編號1至4
    所示之罪，先後經臺灣板橋地方法院及國防部北部地方軍事
    法院判處如原裁定附表編號1至4所示之刑，均經分別確定在
    案，爰依刑事訴訟法第477條第1項，刑法第2條第1項前段、
    第53條、第51條第5款各規定，定應執行有期徒刑 1年5月等
    語。
二、抗告意旨則以：抗告人所犯如原裁定附表編號 1所示之違反
    職役職責罪所處之有期徒刑8月，業於93年1月間經國防部北
    部地方軍事法院收押，嗣入新店軍事監獄執行，並於 93年9
    月6日執行完畢，為何還需執行如原裁定附表編號1所示之刑
    責，爰依法提起抗告云云。
三、經查：
  (一)按裁判確定前犯數罪者，併合處罰之，又數罪併罰，有二裁
    判以上者，依刑法第51條之規定，定其應執行之刑，刑法第
    50條、第53條分別定有明文。而被告犯應併合處罰之數罪，
    經法院以判決或裁定定其數罪之應執行刑確定者，該數罪是
    否執行完畢，均係以所定之應執行刑全部執行完畢為斷，其
    在定應執行刑之前已先執行之有期徒刑之罪，因嗣後與他罪
    合併定應執行刑，由檢察官換發執行指揮書執行應執行刑，
    其前已執行之有期徒刑部分，僅應予扣除，該罪宣告之刑不
    能認為已執行完畢。亦即若僅數罪中之一罪所宣告之刑執行
    完畢，而數罪合併所定應執行之刑尚未執行完畢，應認為執
    行未畢（最高法院93年台非字第298號裁定意旨、78年度第2
    次刑事庭會議決議意旨參照）。
  (二)本件抗告人所犯如原裁定附表編號2至4所示之搶奪及竊盜等
    罪，其犯罪時間均在如原裁定附表編號 1之罪判決確定日即
    93年4月6日前，揆諸前揭規定，合於數罪併罰之要件，自應
    依刑法第53條規定定其應執行刑。抗告人所犯原裁定附表編
    號1之罪所處之有期徒刑8月，雖於 93年4月14日入監執行，
    並於93年9月7日因執行完畢出監，有本院被告前案紀錄表附
    卷可稽。然原裁定附表編號2至4之罪所處之刑，既尚未執行
    完畢，依上開說明，自應依刑法第53條規定定其應執行刑，
    則所定之應執行刑執行期滿前，上開原裁定附表編號 1之罪
    所處之刑並不得謂已執行完畢。至已經執行完畢之徒刑部分
    自不能重複執行，僅係檢察官將來指揮執行合併刑期時如何
    扣除折抵之問題，尚與本件定應執行之刑之裁定無涉。綜上
    ，原審就抗告人所犯如原裁定附表編號1至4所示之罪，其所
    處之刑，定應執行刑有期徒刑1年5月，經核於法並無不合。
    抗告人指摘原裁定不當，為無理由，應予駁回。
四、據上論斷，應依刑事訴訟法第412條，裁定如主文。
中    華    民    國    98    年    2     月    5     日
                  刑事第七庭  審判長法  官  陳晴教
                                    法  官  游紅桃
                                    法  官  楊智勝
以上正本證明與原本無異。
如不服本裁定，應於收受送達後五日內向本院提出抗告狀。
                                    書記官  林桂玉
中    華    民    國    98    年    2     月    10    日


司法院資訊處製作；財團法人民間司法改革基金會備份。
